---
title: "Violencia contra niños, niñas y adolescentes"
output:
  flexdashboard::flex_dashboard:
    storyboard: true
    social: menu
    source: embed
  html_document:
    df_print: paged
  pdf_document: default
runtime: shiny
vertical_layout: fill
resource_files:
- "DEP-2023-SX.cpg"
- "DEP-2023-SX.dbf"
- "DEP-2023-SX.prj"
- "DEP-2023-SX.sbn"
- "DEP-2023-SX.sbx"
- "DEP-2023-SX.shx"
- PROV_NNA2_.cpg
- PROV_NNA2_.dbf
- PROV_NNA2_.prj
- PROV_NNA2_.shx
- Totales.cpg
- Totales.dbf
- Totales.prj
- Totales.sbn
- Totales.sbx
- Totales.shp.xml
- Totales.shx
- Siseve_SEX_casos.cpg
- Siseve_SEX_casos.dbf
- Siseve_SEX_casos.prj
- Siseve_SEX_casos.sbn
- Siseve_SEX_casos.sbx
- Siseve_SEX_casos.shx
- DIST_NNA2_.cpg
- DIST_NNA2_.dbf
- DIST_NNA2_.prj
- DIST_NNA2_.qix
- DIST_NNA2_.shp.xml
- DIST_NNA2_.shx
- Distrito_MIMP_PNP.cpg
- Distrito_MIMP_PNP.dbf
- Distrito_MIMP_PNP.prj
- Distrito_MIMP_PNP.sbn
- Distrito_MIMP_PNP.sbx
- Distrito_MIMP_PNP.shx
- Caso_DEP_2023.cpg
- Caso_DEP_2023.dbf
- Caso_DEP_2023.prj
- Caso_DEP_2023.sbn
- Caso_DEP_2023.sbx
- Caso_DEP_2023.shx
- Jurisdiccion_PNP.cpg
- Jurisdiccion_PNP.dbf
- Jurisdiccion_PNP.prj
- Jurisdiccion_PNP.sbn
- Jurisdiccion_PNP.sbx
- Jurisdiccion_PNP.shp.xml
- Jurisdiccion_PNP.shx
- SERV_CERCA.CPG
- SERV_CERCA.dbf
- SERV_CERCA.prj
- SERV_CERCA.sbn
- SERV_CERCA.sbx
- SERV_CERCA.shp.xml
- SERV_CERCA.shx
---
<style>
  .navbar-inverse {
    background-color: #DE6B72 !important;
    border-color: #DE6B72 !important;
  }

  .navbar-inverse .navbar-brand {
    color: white !important;
  }

  .navbar-inverse .navbar-brand:hover,
  .navbar-inverse .navbar-brand:focus {
    color: white !important;
  }

  .navbar-inverse .navbar-nav > li > a {
    color: white !important;
  }

  .navbar-inverse .navbar-nav > li > a:hover,
  .navbar-inverse .navbar-nav > li > a:focus {
    background-color: gray !important;
    color: white !important;
  }

  .navbar-inverse .navbar-nav > .active > a,
  .navbar-inverse .navbar-nav > .active > a:hover,
  .navbar-inverse .navbar-nav > .active > a:focus {
    background-color: gray !important;
    color: white !important;
  }

  .navbar-inverse .navbar-toggle {
    border-color: red !important;
  }

  .navbar-inverse .navbar-toggle .icon-bar {
    background-color: white !important;
  }

  .navbar-inverse .navbar-collapse,
  .navbar-inverse .navbar-form {
    border-color: white !important;
  
  }

.storyboard-nav .sbframelist ul li.active {
    background-color: #7D7D7D;
    border-radius: 7px;
    font-size: 18px;
    
}
</style>

### ¿Conoces algun caso de violencia contra Niños, Niñas y Adolescentes?
```{r timelapseimport9DDD555, message=FALSE, warning=FALSE,include=FALSE}
# Cargar las librerías necesarias
library(shiny)
library(leaflet)
library(leaflet.extras)
library(shinyjs)
library(sf)
library(zip)
library(shiny)
library(leaflet)
library(osrm)
library(leaflet.extras)
library(shinyjs)
library(sf)
# Leer el shapefile
shapefile_path333F <- "C:/Users/juand/OneDrive/Escritorio/MIMP/SERV_CERCA.shp"
Jurisdiccion_PNP <- "C:/Users/juand/OneDrive/Escritorio/MIMP/Distrito_MIMP_PNP.shp"
puntos <- st_read(shapefile_path333F)
Distrito <- st_read(Jurisdiccion_PNP)
```
```{r timelEEEapseimport9DDD555, message=FALSE, warning=FALSE,include=TRUE}
# Crear los iconos para cada tipo de punto
icons <- awesomeIconList(
  CEM = makeAwesomeIcon(icon = 'ios-close', iconColor = 'white', library = 'ion', markerColor = 'red'),
  UPE = makeAwesomeIcon(icon = 'ios-close', iconColor = 'white', library = 'ion', markerColor = 'pink'),
  SAU = makeAwesomeIcon(icon = 'ios-close', iconColor = 'white', library = 'ion', markerColor = 'purple'),
  COMISARIA = makeAwesomeIcon(icon = 'ios-close', iconColor = 'white', library = 'ion', markerColor = 'green'),
  `CEDIF ACERCANDONOS` = makeAwesomeIcon(icon = 'ios-close', iconColor = 'white', library = 'ion', markerColor = 'orange')
)
logo_path <- "https://upload.wikimedia.org/wikipedia/commons/c/ca/PCM-MIMP.png"

# Define la UI
ui <- fluidPage(
  useShinyjs(),
  tags$head(
    tags$script(HTML("
      $(document).ready(function() {
        navigator.geolocation.getCurrentPosition(function(position) {
          Shiny.onInputChange('geolocation', {
            lat: position.coords.latitude,
            lng: position.coords.longitude
          });
        });
      });
    ")),
    tags$style(HTML("
      .custom-text {
        background-color: #7D7D7D;
        color: white;
        border-radius: 7px;
        text-align: center;
        font-size: 18px;
        padding: 10px;
        margin: 15px 0;
      }
      .custom-button {
        background-color: white;
        color: #7D7D7D;
        border: 2px solid #7D7D7D;
        border-radius: 7px;
        padding: 6px 12px;
        font-size: 16px;
        cursor: pointer;
      }
      .custom-button:hover {
        background-color: #117BFA;
        color: white;
      }
    "))
  ),
  div(
    class = "custom-text", 
    "Si conoces un caso de Violencia contra Niños, Niñas y Adolescentes Denúncialo, conoce la ubicación de los centros de atención más cercanos a tí en el siguiente mapa.",
    a(href = "https://chat100.aurora.gob.pe/", target = "_blank", class = "custom-button", 
      "¿No puedes acercarte presencialmente? Conversa de manera anónima con un profesional")
  ),
  leafletOutput("map", height = "90vh"),
  downloadButton("downloadCSV", "Obtener CSV"),
  actionButton("calc_isochrone", "¿Qué Centros de atención son cercanos a mi ubicación?",style = "background-color: #F14E36; color: white; border-radius: 7px; text-align: center; font-size: 18px; max-width: 5500px; margin-top: 15px; margin-bottom:15px")
)
# Server
server <- function(input, output, session) {
  output$map <- renderLeaflet({
    leaflet(puntos) %>%
      addTiles(urlTemplate = 'https://tile.jawg.io/jawg-streets/{z}/{x}/{y}{r}.png?access-token={accessToken}', 
               options = tileOptions(
                 attribution = '<a href="https://jawg.io" title="Tiles Courtesy of Jawg Maps" target="_blank">&copy; <b>Jawg</b>Maps</a> &copy; <a href="https://www.openstreetmap.org/copyright">OpenStreetMap</a> contributors',
                 minZoom = 0,
                 maxZoom = 22,
                 accessToken = 'cOEBOw96dmDvOP487yl4C3twg1Fwzntl3YKRPi3oc93USS0ESqC8KgyHOsxhrLU2')) %>%
      setView(lng = -77.034792, lat = -12.048408, zoom = 18) %>%
      addControlGPS(
        options = gpsOptions(
          position = "topleft",
          activate = TRUE, 
          autoCenter = TRUE,
          setView = TRUE,
          maxZoom = 14)) %>%
      addAwesomeMarkers(
        lng = ~x,
        lat = ~y,
        icon = ~icons[TIPO],
        popup = ~paste0("<b>TIPO:</b> ", TIPO, "<br/><b>Direccion:</b> ", ifelse(is.na(Direccion) | Direccion == "", "No disponible", Direccion)),
        label = ~TIPO,
        group = "Puntos"
      ) %>%
      addPolygons(data = Distrito, color = "black", weight = 1, opacity = 0.5, group = "Distritos",
                  popup = ~paste0("<b>Distrito:</b> ", NOMBDIST)) %>%
      addLayersControl(
        overlayGroups = c("Puntos", "Distritos","Centros de atención próximos a tu ubicación"),
        options = layersControlOptions(collapsed = FALSE)
      ) %>%
      addLegend(
        position = "bottomright",
        colors = c("red", "pink", "purple", "orange", "green"),
        labels = c("CEM", "UPE", "SAU", "CEDIF ACERCANDONOS", "COMISARIA"),
        title = "Tipo de Servicio",
        opacity = 1
      ) %>%
      addControl(
        html = paste0('<img src="', logo_path, '" style="width:300px; height:70px;">'),
        position = "bottomleft",
        className = "leaflet-control-layers"
      ) %>%
      hideGroup("Distritos")  # Ocultar el grupo "Distritos" inicialmente
  })
  
  observeEvent(input$geolocation, {
    leafletProxy("map") %>%
      setView(lng = input$geolocation$lng, lat = input$geolocation$lat, zoom = 14) %>%
      addMarkers(lng = input$geolocation$lng, lat = input$geolocation$lat, popup = "Usted está aquí")
  })

  observeEvent(input$calc_isochrone, {
    user_location <- input$geolocation
    if (is.null(user_location)) {
      showNotification("Activa el GPS de tu equipo")
    } else {
      isochrone <- osrmIsochrone(loc = c(user_location$lng, user_location$lat), breaks = seq(0, 10, by = 10))
      leafletProxy("map") %>%
        addPolygons(data = isochrone, color = "cyan", weight = 2, opacity = 0.5, fillOpacity = 0.2, group = "Centros de atención próximos a tu ubicación",
                    popup = "10 minutos en auto")
    }
  })

  output$downloadCSV <- downloadHandler(
    filename = function() {
      paste("puntos", Sys.Date(), ".csv", sep = "")
    },
    content = function(file) {
      write.csv(st_drop_geometry(puntos), file)
    }
  )
}

# Ejecutar la aplicación Shiny
shinyApp(ui = ui, server = server)
```
